【裁判字號】    90,易,1043
【裁判日期】    900716
【裁判案由】    賭博
【裁判全文】
臺灣桃園地方法院刑事判決                          九十年度易字第一四三號
    公  訴  人  臺灣桃園地方法院檢察署檢察官
    被      告  卯○○
    被      告  丑○○
    被      告  戊○○
    被      告  庚○○
右列被告因賭博案件，經檢察官提起公訴（八十九年度偵字第八九六七號），本院判
決如左：
    主  文
楊青江、丑○○、庚○○、戊○○在公眾得出入之場所賭博財物，各處罰金陸仟元，
如易服勞役均以參佰元折算壹日。扣案賭博之器具賽馬八人座壹台、賓果行星八人座
壹台、輪盤六人座壹台、中國象棋八人座壹台、幸運撲克貳拾柒台、王牌對決貳台、
ＩＣ板共陸拾片均沒收。
    事  實
一、緣寅○○（已審結）意圖營利，基於以賭博為業之犯意，自民國（下同）八十八
    年十二月二十八日起，在桃園縣桃園市○○路四一七號一樓公眾得出入之場所經
    營「新亨利電子遊藝場」，擺設電動賭博機具賽馬八人座一台、賓果行星八人座
    一台、輪盤六人座一台、中國象棋八人座一台、幸運撲克二十七台、王牌對決二
    台（以上機台均含ＩＣ板，共六十片），並陸續僱用同有以賭博為業之犯意之辰
    ○○、甲○○、己○○、癸○○、午○○、辛○○（均已審結）等人為員工，分
    別擔任現場經理、開分員，負責查驗身分、兌換金錢等工作，藉此與不特定之人
    賭博財物，並均以此為業。其方式為賭客以現金開分，例如以新臺幣（下同）一
    千元開一千分，每次以不等之分數押注，藉由不特定之機率與上開電動機具對賭
    ，如未押中，該次下注分數即賭資均歸寅○○贏取，若押中，則依押中之倍數累
積積分，洗分時再以此積分依一定比例兌換現金。迄至八十九年六月十五日晚間
    七時許，適有丙○○（另行審結），申○○、子○○、未○○、乙○○、丁○○
    、壬○○、巳○○（均已審結），卯○○、丑○○、庚○○、戊○○等人在上址
    賭玩時，為警查獲，並扣得當場賭博之器具賽馬八人座一台、賓果行星八人座一
    台、輪盤六人座一台、中國象棋八人座一台、幸運撲克二十七台、王牌對決二台
    、ＩＣ板共六十片及自辰○○等人身上查獲之賭資二萬元。
二、案經桃園縣警察局桃園分局報請台灣桃園地方法院檢察署檢察官偵查起訴。
    理  由
一、訊據被告丑○○、庚○○、戊○○固坦承於右述時地在前述遊樂場打玩店內機具
    ，惟均矢口否認有賭博財物之犯行，辯稱：並無兌換金錢之情事云云。經查：同
    案被告寅○○經營之遊樂場係位於人聲鼎沸之桃園鬧區○○○○地段，其店內則
    設有賽馬八人座一台、賓果行星八人座一台、輪盤六人座一台、中國象棋八人座
    一台、幸運撲克二十七台、王牌對決二台，有扣押筆錄及現場照片在卷可稽，且
    僱用員工多達七人，每人每月薪資少則二萬五千元，多則至三萬元不等，復免費
    提供顧客飲料、香煙、檳榔、便當等情，業據同案被告寅○○及所屬員工即同案
    被告辰○○、甲○○、己○○、癸○○、午○○、辛○○等供述明確，足見被告
    寅○○於硬體設備及人事費用二項必然投注甚為可觀之成本，故為反應成本創造
    利潤，則如何吸引人潮前來把玩機具即屬重要之課題，然從擺設之機具，如模擬
    真實賽馬所作之賽馬八人座、一般賓果遊戲之賓果行星八人座，類如外國輪盤之
    變異體〡輪盤六人座及與撲克牌梭哈玩法雷同之幸運撲克等機具所設計之把玩之
    方式，均係由客人投注分數後，由機器本身隨機地出現冠軍馬或特定號碼或撲克
    牌亦即全然以不特定之機率決定輸贏，換言之純屬單調之積分遊戲，有別於一般
    娛樂、益智性機具主要係憑操控者技術之優劣來決定輸贏，且亦無一般娛樂、益
    智性機台之具有聲光刺激，參以客人前來即須收費一千元，其消費亦數倍於一般
    益智性、娛樂性機台一次打玩所須之消費，因之在未能兌換獎品或彩金之前提下
    ，衡諸常情，客人當不至於持續前往打玩消費比一般益智性、娛機性機檯高出多
    倍，又不具官能享受之機台，則被告寅○○擺設上開機具，既難以吸引繼而留住
    客人前來消費，即與其店營業之目的，大相逕庭，令人有疑？況被告黃文前述機
    具，均為時下流行之賭博遊戲，而眾所周知該等遊戲之所以令人趨之若鶩，樂此
    不疲，無非參與者能藉之賭博財物，是若謂被告之遊樂場無兌換金錢之情事，熟
    能置信？次查，被告寅○○經營之遊樂場之消費方式，係客人前來只要收費一千
    元，即無可限制打玩店內所有機具，亦即縱使換得之一千分輸完，客人仍得從新
    開分繼續把玩同機具或其他機具等情，業據同案被告辰○○在本院審理時供述甚
    明，果該遊樂場實無另外推出各種憂惠方式來吸引客人下注之必要，然依卷附照
    片顯示，被告寅○○之遊樂場卻又張貼「賽馬勝率九五％，凡押滿五十分，中一
    百倍送五百分：：：」、「拉積分爽十萬分」等為吸引顧客下注分數之海報，足
    徵分數表彰一定價值，由此益見被告寅○○之遊樂場應有兌換金錢之情事無誤。
    被告等人一致供稱沒有兌換金錢，核屬卸責之詞，均不足採，渠等犯行事證明確
    ，堪以認定。
二、核被告楊青江、丑○○、庚○○、戊○○等人均係犯刑法第二百六十六條第一項
    前段之普通賭博罪。爰審酌被告等人犯罪之動機、目的、手段及其等品性、生活
    狀況、智識程度、犯罪所生之損害、犯罪後態度等一切情狀，分別量處如主文所
    示之刑並諭知易服勞役之折算標準。
三、扣案之賽馬八人座一台、賓果行星八人座一台、輪盤六人座一台、中國象棋八人
    座一台、幸運撲克二十七台、王牌對決二台、ＩＣ板共六十片均係當場賭博之器
    具，依法宣沒收。另本件分別自被告辰○○、甲○○、己○○、癸○○、午○○
    、辛○○等人身上扣得新台幣共十萬三千一百五十元，均分屬渠等各人所有而與
    賭博無關，自不得沒收，附此敘明。
四、被告卯○○經合法傳喚，無正當理由，拒不到庭，惟其所犯之罪本院認應科罰金
    之案件，爰不待其到庭陳述，逕行判決。
據上論斷，應依刑事訴訟法第二百九十九條第一項前段、第三百零六條、刑法第二百
六十六條第一項、第二項、第四十二條第二項，罰金罰鍰提高標準條例第一條前段、
第二條，判決如主文。
本案經檢察官何嘉仁到庭執行職務。
中      華      民      國      九十      年    七    月    十六        日
                                臺灣桃園地方法院刑事第一庭
                                                  法  官    潘    政    宏
右正本證明與原本無異。
如不服本判決，應於判決送達後十日內向本院提出上訴狀( 應附繕本 )，上訴於臺灣
高等法院。
                              書記官    王    月    香
中        華        民        國      九十    年   七   月    二十三    日
附錄論罪科刑法條：
刑法第二百六十六條
在公共場所或公眾得出入之場所賭博財物者，處一千元以下罰金，但以供人暫時娛樂
之物為賭博者，不在此限。
當場賭博之器具與在賭檯或兌換籌碼處之財物，不問屬於犯人與否，沒收之。


司法院資訊處製作；財團法人民間司法改革基金會備份。
